臺灣桃園地方法院小額民事判決
111年度壢保險小字第129號
原      告  富邦產物保險股份有限公司


法定代理人  賴榮崇  
訴訟代理人  陳銘鐘  
            潘炳煌  
被      告  蕭凱平  

訴訟代理人  蕭世林  
上列當事人間請求損害賠償事件，本院於民國111年4月21日言詞
辯論終結，判決如下：
    主      文
一、被告應給付原告新臺幣參萬玖仟肆佰零壹元，及自民國一百
    一十年十二月十七日起至清償日止，按年利率百分之五計算
    之利息。
二、原告其餘之訴駁回。
三、訴訟費用新臺幣壹仟元由被告負擔。
四、本判決原告勝訴部分得假執行。
    理  由  要  領
一、本件除下列理由要領外，依民事訴訟法第436條之18第1項規
    定，僅記載主文，其餘省略。
二、原告主張：被告於民國109年11月11日11時39分許，騎乘車
    牌號碼000-000號普通重型機車（下稱肇事機車），行經桃
    園市中壢區慈惠一街與九和一街口處時，因逆向行駛之過失
    ，適有訴外人何三益駕駛車牌號碼000-0000號自用小貨車（
    下稱肇事貨車）未注意車前狀況，兩車因而發生碰撞後，復
    向左傾斜碰撞由訴外人詹立偉所駕駛、訴外人傳晟禮儀社所
    有、原告所承保之車牌號碼000-0000號自用小客車（下稱系
    爭車輛），並致系爭車輛受損（下稱本件事故），系爭車輛
    經修復後費用為新臺幣(下同)59,315元（工資2,501元、烤
    漆5,544元、零件51,270元）。原告並已依約全數理賠完畢
    ，故依保險法第53條之規定取得上揭損失之代位權，又零件
    部分修復費用應考量折舊，故僅請求被告給付39,402元。被
    告雖辯稱其係因被肇事貨車推撞才會去碰撞系爭車輛，然本
    件事故被告與訴外人何三益需負連帶賠償責任，且被告為肇
    事主因，原告可以對被告或訴外人何三益擇一請求賠償。為
    此，爰依民法第184條第1項前段、第185條第1項前段、第19
    1條之2、保險法第53條規定提起本件訴訟，並聲明：被告應
    給付原告39,402元，及自起訴狀繕本送達翌日起至清償日止
    ，按年利率5％計算之利息。
三、被告則以：伊承認就本件事故有肇事責任。但伊認為原告所
    提之理賠單據不合理，伊只碰撞到系爭車輛之保險桿，並未
    碰撞頭燈，卻要賠償所有維修費用，伊只願意賠償系爭車輛
    保險桿的部分等語，資為抗辯。並聲明：原告之訴駁回。　
四、是依上開說明，以下僅就原告得請求賠償之金額若干？記載
    理由要領如下：　　
（一）按民法第213條第1、3項規定：「負損害賠償責任者，除
      法律另有規定或契約另有訂定外，應回復他方損害發生前
      之原狀。第1項情形，債權人得請求支付回復原狀所必要
      之費用，以代回復原狀。」又所謂必要修復費用，如修理
      材料以新品換舊品時，應予折舊（最高法院77年度第9次
      民事庭會議決議參照）。　　　　
（二）經查，系爭車輛修理費用為59,315元（其中工資2,501元
      、烤漆5,544元、零件51,270元），有估價單及統一發票
      等件可證（見本院卷第8、11頁）。又上開估價單為TOYOT
      A汽車之原廠所開立，其應具備維修系爭車輛之專業能力
      ，是其提出之上開估價單，應屬可採。被告雖抗辯其僅有
      碰撞系爭車輛之保險桿，卻要賠償所有費用等語，惟被告
      於警詢中自承肇事機車左前側龍頭與系爭車輛左前側碰撞
      （見本院卷第20頁），而觀諸原告提出之維修估價單所載
      維修之項目、位置皆與系爭車輛之左前側有關，且依事故
      現場照片所示及系爭車輛受損照片（見本院卷第9至10頁
      、第23至26頁），可見系爭車輛前保桿左側及左前頭燈確
      有毀損，是維修估價單維修項目核與系爭車輛遭被告碰撞
      之位置相符，上開頭燈之修復費用，顯然與本件事故有因
      果關係，被告僅空言辯稱頭燈毀損部分與其無關，而未提
      出其他證據供本院參酌，難認被告之抗辯可採。
（三）次查，系爭車輛修理費用為59,315元（其中工資2,501元
      、烤漆5,544元、零件51,270元），已如前述，則自應就
      零件費用折舊部分自損害賠償額中予以扣除。又依行政院
      所頒之固定資產耐用年數表及固定資產折舊率表之規定，
      自用小客車折舊年限為5年，依定率遞減折舊率為1000分
      之369，且其最後1年之折舊額，加歷年折舊累計額，其總
      和不得超過該資產成本原額之9/10。再查，系爭車輛係於
      民國108年11月出廠，此有系爭車輛行照為佐（見本院卷
      第6頁），迄至本件交通事故發生之日即109年11月11日，
      實際使用期間已滿1年1月，則零件扣除折舊費用估定為31
      ,356元（詳如附表之計算式），加計工資及烤漆後，被告
      應賠償之金額為39,401元（計算式：31,356＋2,501＋5,544
      ＝39,401元），原告雖於111年4月21日言詞辯論期日減縮
      聲明請求本金部分為39,402元，其餘利息部分不變，然原
      告就本金部分之請求經減縮後仍超出前開計算得請求之範
      圍，故原告請求如主文第1項所示，應予准許，原告逾此
      範圍之請求則屬無據，應予駁回。　　　
中    華    民    國   111    年     4    月    28    日
                  中壢簡易庭      法  官  張博鈞
以上為正本係照原本作成。
如不服本判決，應於送達後20日內，向本院提出上訴狀並表明上
訴理由，如於本判決宣示後送達前提起上訴者，應於判決送達後
20日內補提上訴理由書（須附繕本）。
如委任律師提起上訴者，應一併繳納上訴審裁判費。
中    華    民    國   111    年     4    月    28    日
                                  書記官  張季容
附錄：
一、民事訴訟法第436條之24第2項：
    對於小額程序之第一審裁判上訴或抗告，非以其違背法令為
    理由，不得為之。
二、民事訴訟法第436條之25：
    上訴狀內應記載上訴理由，表明下列各款事項：
    （一）原判決所違背之法令及其具體內容。
    （二）依訴訟資料可認為原判決有違背法令之具體事實。
三、民事訴訟法第471 條第1 項：（依同法第436 條之32第2 項
    規定於小額事件之上訴程式準用之）上訴狀內未表明上訴理
    由者，上訴人應於提起上訴後20日內，提出理由書於原第二
    審法院；未提出者，毌庸命其補正，由原第二審法院以裁定
    駁回之。
附表：零件部分折舊（單位：新臺幣） 　　
----- 折舊時間           金額 第1年折舊值        51,270×0.369=18,919 第1年折舊後價值    51,270-18,919=32,351 第2年折舊值        32,351×0.369×(1/12)=995 第2年折舊後價值    32,351-995=31,356